【裁判字號】    92,裁,525
【裁判日期】    920424
【裁判案由】    其他請求
【裁判全文】
最  高  行  政  法  院  裁  定                    九十二年度裁字第五二五號
    聲  請  人  甲○○
    訴訟代理人  乙○○
右聲請人因其他請求事件，對於中華民國九十一年三月八日本院九十一年度裁字第一
九三號裁定，聲請再審。本院裁定如左：
    主  文
再審之聲請駁回。
再審訴訟費用由聲請人負擔。
    理  由
一、按當事人對於終審行政法院之裁定有所不服者，除合於法定再審原因得聲請再審
    者外，不容以其他之方法聲明不服。故當事人不服終審裁定而未以聲請再審之程
    序為之者，仍應認其為再審之聲請，而依聲請再審程序調查裁判。至於行政訴訟
    法第二百六十四條前段規定，對於裁定得為抗告，係指對於高等行政法院之裁定
    ，得向最高行政法院提起抗告而言。此觀行政訴訟法第二百六十七條規定抗告由
    最高行政法院裁定，第二百六十九條規定提起抗告之程式，應向原高等行政法院
    提出抗告狀或言詞為之，第二百七十二條準用民事訴訟法第四百九十條第三項規
    定原高等行政法院應將抗告事件送交抗告法院等規定可以得知。又本院為終審之
    行政法院，案件一經裁判即告確定，無更為抗告之可言，殊難因行政訴訟法第二
    百六十四條規定，認為得對本院裁定提起抗告。次按對於確定裁定聲請再審，依
    行政訴訟法第二百八十三條準用第二百七十七條第一項第四款之規定，必須表明
    「再審理由及關於再審理由並遵守不變期間之證據」。所謂表明再審理由，必須
    指明確定裁定有如何合於行政訴訟法第二百七十三條所定再審事由之具體情事，
    始為相當，倘僅泛言有再審事由而無具體情事者，或僅指明所聲請再審之裁定前
    各程序所為裁判，有如何再審事由，而未一語指及其所聲請再審之裁定有合於再
    審之事由者，均難謂已表明再審事由，其再審之聲請，即屬不合法。
二、本件聲請人前因其他請求事件經本院九十年度裁字第四一一號裁定駁回後，對之
    聲請再審，本院以其不合法定再審要件，以九十一年度裁字第一九三號裁定（下
    稱原裁定）予以駁回在案。茲聲請人又對原裁定聲請再審，核其狀陳各節無非對
    本院九十年度裁字第四一一號裁定主張有如何再審之事由，然對其所再審之原裁
    定以聲請人再審之聲請不合法駁回其聲請，有如何合於具體法定再審事由，並未
    一語指及，則其泛指原裁定說明與事實不符顯有錯誤，聲請再審，揆諸首揭說明
    ，再審之聲請即於法不合，應予駁回。
三、依行政訴訟法第二百八十三條、第二百七十八條第一項、第一百零四條、民事訴
    訟法第九十五條、第七十八條，裁定如主文。
中    華    民    國    九十二      年      四        月    二十四      日
                    最 高 行 政 法 院  第 三 庭
                                審 判 長 法  官      葉  振  權
                                         法  官      林  茂  權
                                         法  官      吳  錦  龍
                                         法  官      劉  鑫  楨
                                         法  官      吳  明  鴻
右  正  本  證  明  與  原  本  無  異
                                         法院書記官  阮  桂  芬
中    華    民    國    九十二      年      四        月    二十五      日


司法院資訊處製作；財團法人民間司法改革基金會備份。
